最　高　行　政　法　院　裁　定
                                     100年度裁字第1804號
抗  告  人　王黛娣
上列抗告人因與相對人桃園縣政府間建築法事件，對於中華民國
100年5月3日臺北高等行政法院100年度訴字第523號裁定，提起
抗告，本院裁定如下︰
　　主  文
抗告駁回。
抗告訴訟費用由抗告人負擔。
　　理  由
一、按抗告法院認抗告為不合法或無理由者，應為駁回抗告之裁
    定。次按提起撤銷訴訟，以經合法訴願為要件，此觀行政訴
    訟法第4條之規定即明。當事人未經合法訴願而提起行政訴
    訟，其起訴即屬不備其他要件，行政法院應依行政訴訟法第
    107條第1項第10款後段規定，以裁定駁回其訴。再，訴願之
    提起，應自行政處分達到或公告期滿之次日起30日內為之，
    訴願法第14條第1項定有明文。訴願逾法定期間，即非合法
    ，其復提起撤銷訴訟，自屬起訴不備其他要件，應以裁定駁
    回之。另，所謂行政處分，訴願法第14條第1項及行政程序
    法第92條第1項規定，係指行政機關就公法上具體事件所為
    之決定或其他公權力措施而對外直接發生法律效果之單方行
    政行為而言。
二、緣抗告人於桃園縣龜山鄉○○路○段1206之7號1樓場所，經
    營視聽歌唱業，未申請室內裝修許可，相對人以其違反建築
    法等相關規定，以99年8月2日府工使字第0990291927號之處
    分書（下稱原處分）裁處罰鍰新臺幣6萬元，並立即停止使
    用及限期回復原狀或補辦手續。該處分於99年8月4日送達抗
    告人，抗告人於99年10月28日申請相對人重為查處，相對人
    再以99年11月4日府工使字第0990438611號函（下稱系爭函
    文）表示，抗告人如不服原處分，應於收受原處分後30日內
    提起訴願等語。抗告人遂就原處分及系爭函文提起訴願，經
    訴願機關為不受理之決定，抗告人乃提起行政訴訟。
三、原裁定係以：抗告人於99年8月4日收受原處分，其提起訴願
    期間，應自99年8月5日起，算至99年9月3日（星期五）屆滿
    ，抗告人遲至99年11月19日始經由相對人提起訴願，顯已逾
    期；另系爭函文係就抗告人申請相對人重為查處原處分所為
    之答覆，屬單純之事實通知，並非行政處分。從而，訴願機
    關為不受理之決定，即無不合。抗告人提起行政訴訟，顯非
    合法等詞，資為論據。
四、抗告意旨略謂：抗告人就原處分在所定時間內曾向相對人提
    出異議並多次面洽均不獲相對人正式答覆，故抗告人於接獲
    系爭函文後即提起訴願，並無逾期。又本案所爭議者應非提
    起訴願時間，而係相對人應於抗告人申請營利事業登記時即
    為審查，不應在建築物使用用途變更時作為退件駁回理由等
    語。經查，依卷內所附之送達證書，抗告人確於99年8月4日
    收受原處分，其提起訴願期間，應自99年8月5日起，扣除在
    途期間3日，算至99年9月6日（星期一）屆滿，抗告人遲至
    99年11月19日始經由相對人提起訴願，顯已逾期，縱認抗告
    人於99年10月28日申請重為查處，應為訴願，亦已逾期（原
    裁定認訴願期間至99年9月3日屆滿，雖有未合，然結果相同
    ）。另系爭函文係明建築物裝修應遵守之規定，並諭知抗
    告人如不服原處分，應於收受處分後30日內提起訴願，並未
    創設任何法律效果，性質應屬觀念通知，並非行政處分。綜
    上，訴願機關為不受理之決定，原裁定予以維持，依首揭規
    定及說明，並無違誤，抗告意旨指摘原裁定不當，求予廢棄
    ，為無理由，應予駁回。至抗告人所為有關原處分是否有理
    之實體主張，無庸復予審酌，併此明。
五、據上論結，本件抗告為無理由。依行政訴訟法第104條，民
    事訴訟法第95條、第78條，裁定如主文。
中　　華　　民　　國　　100　 年　　7　　 月　　28　　日
                    最高行政法院第五庭
                        審判長法官　藍　獻　林
                              法官　廖　宏　明
                              法官　姜　素　娥
                              法官　林　文　舟
                              法官　胡　國　棟

以  上  正  本  證  明  與  原  本  無  異
中　　華　　民　　國　　100　 年　　7　　 月　　28　　日
　　　　　　　　　　　　　　　書記官　賀　瑞　鸞